【裁判字號】    90,訴,4792
【裁判日期】    901016
【裁判案由】    清償借款
【裁判全文】
臺灣臺北地方法院民事判決  九十年度訴字第四七九二號
    原      告  華南商業銀行股份有限公司
    法定代理人  乙○○
    訴訟代理人  甲○○
    被      告  丁○○
                丙○○
右當事人間請求清償借款事件，本院判決如左：
    主    文
被告應連帶給付原告新台幣佰肆拾柒萬柒仟伍佰柒拾陸元，及自民國八十九年八月
六日起至清償日止，按年息百分之九點三五計算之利息，並自民國八十九年九月七日
起至清償日止，逾期清償在六個月以內者，按上開利率百分之十，逾期超過六個月者
，按上開利率百分之二十計算之違約金。
訴訟費用由被告連帶負擔。
    事    實
甲、原告方面：
一、聲明：如主文第一項所示。
二、陳述：被告丁○○邀同被告丙○○為連帶保證人，於民國八十三年十一月五日向
    原告借用新台幣（下同）四百萬元，借款期限至一百零三年十一月五日，約定利
    息按年息百分之九點三五計算，分二四○期按月平均攤還，如未依約履行，即喪
    失期限利益，債務全部視為到期，除仍按上開利率計息外，逾期清償在六個月以
    內者，按上開利率百分之十，超過六個月者，按上開利率百分之二十計付違約金
    。詎被告丁○○僅繳利息至八十九年八月五日止，即未再依約繳納，依約債務視
    同全部到期，尚欠本金三百四十七萬七千五百七十六元及利息、違約金迄未清償
    ，為此提起本件訴訟。
三、證據：提出借據影本一份、授信約定書影本二份、貸款本息攤還表影本一份為證
    。
乙、被告方面：
一、聲明：駁回原告之訴。
二、陳述：自認原告主張之事實，惟目前無力清償。
    理    由
一、本件原告主張被告丁○○邀同被告丙○○為連帶保證人，於八十三年十一月五日
    向原告借用四百萬元，借款期限至一百零三年十一月五日，約定利息按年息百分
    之九點三五計算，分二四○期按月平均攤還，如未依約履行，即喪失期限利益，
    債務全部視為到期，除仍按上開利率計息外，逾期清償在六個月以內者，按上開
    利率百分之十，超過六個月者，按上開利率百分之二十計付違約金。詎被告丁○
    ○僅繳利息至八十九年八月五日止，即未再依約繳納，依約債務視同全部到期，
    尚欠本金三百四十七萬七千五百七十六元及利息、違約金迄未清償等事實，業據
    提出與其所述相符之借據、授信約定書、貸款本息攤還表等件為證，復為被告所
    自認，堪信為真實。
二、按消費借貸之借用人應於約定期限內，返還與借用物種類、品質、數量相同之物
    ，民法第四百七十八條前段定有明文。又保證債務之所謂連帶，係指保證人與主
    債務人負同一債務，對於債權人各負全部給付之責任而言（最高法院四十五年台
    上字第一四二六號判例參照）。如前所述，系爭借款債務已屆清償期，原告自得
    請求借款人即被告丁○○返還借款及約定之利息、違約金。而被告丙○○為該借
    款債務之連帶保證人，依法應負連帶清償責任。
三、從而，原告本於消費借貸及連帶保證之法律關係，請求被告連帶給付三百四十七
    萬七千五百七十六元，及自八十九年八月六日起至清償日止，按年息百分之九點
    三五計算之利息，並自八十九年九月七日起至清償日止，逾期清償在六個月以內
    者，按上開利率百分之十，逾期超過六個月者，按上開利率百分之二十計算之違
    約金，依法即無不合，應予准許。
四、結論：本件原告之訴為有理由，依民事訴訟法第三百八十五條第一項前段、第八
    十五條第二項，判決如主文。
中      華      民      國    九十      年      十      月    十六      日
                                            民事第二庭法      官  曾部倫
右為正本係照原本作成。
如對本判決上訴，須於判決送達後廿日內向本院提出上訴狀。
中      華      民      國    九十      年      十      月     十六     日
                                                      法院書記官  柯月英


司法院資訊處製作；財團法人民間司法改革基金會備份。
